臺灣高等法院臺南分院刑事裁定　　　　　96年度聲再字第49號
再審聲請人
即受判決人　甲○○
　　　　　　乙○○
上列聲請人因恐嚇等案件，對於本院九十六年度上易字第二四八
號中華民國九十六年五月十六日確定判決（臺灣嘉義地方法院檢
察署九十五年度偵字第四八三七號、臺灣嘉義地方法院九十五年
度易字第五０四號），聲請再審，本院裁定如下：
    主  文
再審之聲請駁回。
    理  由
一、聲請意旨略以：(一)聲請人因遭告訴人林文彬之子林鉦雄詐騙
    新台幣（下同）三百零八萬元，期間聲請人雖多次前往林鉦
    雄住處商討還款，但均未遇林鉦雄，且聲請人多次應告訴人
    林文彬要求，另約時間前往，聲請人並未有恐嚇事實。(二)又
    告訴人林文彬對聲請人提出恐嚇告訴後，即約聲請人前往陳
    柏麟縣議員服務處商議，告訴人稱願以分期付款方式，開立
    廿九萬元本票和解，並拋棄民刑事追究責任，另要求聲請人
    歸還一三五萬元借據及相關資料。惟告訴人嗣又以法院判決
    請求民事賠償及返還分期付款金額，係以詐術騙取林鉦雄借
    據資料。茲檢附借款條契約書、嘉義縣中埔鄉調解筆錄及林
    文彬簽立本票數紙，原確定判決，就有利聲請人證據未加調
    查，遽認聲請人成立恐嚇等罪，顯有就足生影響於判決重要
    證據，漏未審酌違誤。爰依刑事訴訟法第四百廿一條規定，
    聲請再審云云。
二、按不得上訴於第三審法院案件，除前條規定外，其經第二審
    確定有罪判決，如就足生影響於判決重要證據，漏未審酌者
    ，亦得為受判決人利益，聲請再審，刑事訴訟法第四百廿一
    條定有明文。所謂漏未審酌，乃指第二審判決前，已發現而
    提出證據，未予審酌而言，苟被捨棄證據，已於理由敘明其
    捨棄理由者，即非漏未審酌。又所謂重要證據，必須該證據
    ，已足認定受判決人應受無罪、或免訴、或輕於原審所認定
    罪名始可，如不足以推翻原審所認定罪刑之證據，即非足生
    影響於原判決重要證據，合先敘明。
三、本件聲請人聲請再審，無非以：聲請人並無恐嚇事實，且聲
    請人於告訴人林文彬提出恐嚇告訴後，即與告訴人聲請調解
    成立，詎告訴人開立本票和解後，旋又以法院判決訴請聲請
    人返還分期付款金額，顯係詐欺聲請人云云，而主張原確定
    判決有重要證據漏未審酌情事，而有再審事由。經查：
  (一)按告訴乃論之刑事案件，於偵查中或第一審法院辯論終結前
    ，調解成立，並於調解書上記載當事人同意撤回意旨，經法
    院核定者，視為於調解成立時撤回告訴或自訴，鄉鎮市調解
    條例第廿八條第二項定有明文。本件再審聲請人，即被告甲
    ○○、乙○○固於第一審言詞辯論終結前（即九十六年一月
    十八日），與告訴人林文彬（即調解聲請人林鉦雄代理人）
    ，於九十五年七月十七日成立調解。惟於同年月廿四日送請
    法院核定時，因告訴人林文彬有無經合法授權，及調解筆錄
    所載內容「每三個月五號支付肆萬元整」尚不明確等情。而
    經台灣嘉義地方法院通知命補正，卻未補正，乃遭退件。上
    情業經本院電詢嘉義縣中埔鄉公所調解委員會確認無訛，有
    本院公務電話查詢紀錄表在卷可參（詳本院聲再卷三五頁）
    。本件再審聲請人與告訴人間之調解筆錄，既未經法院核定
    而發生效力。依上說明，本件自不發生告訴乃論之刑事案件
    ，「於調解成立時撤回告訴」之效力，則原審就聲請人恐嚇
    等案件，依法自已具備訴追條件，而得予審判，核先敘明。
  (二)至被告二人雖以渠等，係遭告訴人林文彬之子林鉦雄詐騙金
    錢，始前往林文彬住處討債，並無恐嚇行為，且渠二人嗣與
    告訴人林文彬成立調解，林文彬同意拋棄民事請求權及互不
    追究本件對方刑事責任後，卻又提起民事訴訟，顯有詐欺聲
    請人等語置辯。然查，被告乙○○、甲○○本件恐嚇犯行，
    業據告訴人林文彬於警詢、原審證述明確，核與證人林陳魚
    、林哲緯、林志恭於偵查及原審證述相符，原確定判決並就
    被告二人所辯，逐一指駁，則被告二人恐嚇犯行，已堪明瞭
    ，均足認定。又被告二人聲請意旨謂，渠等已與告訴人林文
    彬成立調解，告訴人林文彬卻執法院判決，訴請民事求償，
    顯係詐欺云云。然本件被告二人有無恐嚇犯行，與渠等事後
    是否與被害人即告訴人林文彬成立調解，核屬二事，非謂調
    解成立，即無恐嚇犯行。又被告二人與告訴人林文彬成立調
    解後，告訴人林文彬另提民事訴訟，亦僅係是否構成債務不
    履行問題，與被告是否成立恐嚇犯行，並無關涉。況本件調
    解筆錄尚因要件欠缺、內容不明，而未經法院核定，已如前
    述。是本件原確定判決，有無審酌被告二人與告訴人間調解
    內容，及告訴人林文彬是否於調解後另提民事訴訟等情，均
    不足以推翻原確定判決所認定罪刑。本件聲請人以調解後，
    告訴人林文彬又提起民事請求，遽謂原確定判決，就利於被
    告二人重要證據漏未審酌云云，即非有理，應予駁回。
據上論斷，應依刑事訴訟法第四百三十四條第一項規定，裁定如
主文。
中　　華　　民　　國　　96　　年　　7　　月　　31 　　日
　　　　　　　　　刑事庭第六庭  審判長法　官  蔡崇義
　　　　　　　　　　　　　　　　　　  法　官  杭起鶴
　　　　　　　　　　　　　　　　　　  法　官  董武全
以上正本證明與原本無異。
不得抗告。
                                      書記官  許美惠
中　　華　　民　　國　　96　　年　　7　　月　　31 　　日
